# 土地出让分期支付产生的利息

提问人：tancw 时间：2022-01-03 09:45:20
老师好，企业从招拍挂中取得一宗土地，出让合同规定，分期支付土地出让价款，受让人支付第二期及后续的出让价款，同意按照支付第一期土地出让价款之日央行的贷款利率向出让人支付利息，请问下该部分利息能否资本化，计入无形资产？

回答人：chenyiwei
土地使用权在交付给受让人时就已经达到预定可使用状态，不属于《企业会计准则第 17 号——借款费用》所指的“符合资本化条件的资产”，即“需要经过相当长时间的购建或者生产活动才能达到预定可使用或者可销售状态的固定资产、投资性房地产和存货等资产”。故相关利息不可以资本化。